【裁判字號】    97,交聲,556
【裁判日期】    970501
【裁判案由】    聲明異議
【裁判全文】
臺灣彰化地方法院交通事件裁定         97年度交聲字第556號
移送機關    交通部公路總局台中區監理所彰化監理站
聲明異議人
即受處分人  甲○○
                      號
上列受處分人因違反道路交通管理處罰條例案件，對於交通部公
路總局台中區監理所彰化監理站民國九十七年四月十日彰監四字
第裁64-G70B01621號裁決聲明異議，本院裁定如下：
    主  文
異議駁回。
    理  由
一、異議意旨略以：聲明異議人即受處分人甲○○並未收到本件
    舉發違反道路交通管理事件通知單，直至前往監理站檢驗車
    輛才知有此罰單，為此提出本件異議，請求撤銷原處分等語
    。
二、按汽車駕駛人，行經有燈光號誌管制之交岔路口闖紅燈者，
    處新台幣（下同）一千八百元以上五千四百元以下之罰鍰，
    並記違規點數三點，道路交通管理處罰條例第五十三條第一
    項、第六十三條第一項分別定有明文。又參照違反道路交通
    管理事件統一裁罰基準表，對於上開違規情形，逾越應到案
    期限六十日以上者，小型車處罰鍰五千四百元。
三、查受處分人於民國九十六年十月二十二日十四時三十一分許
    ，駕駛車牌號碼ＱＫ－三０七五號自用小客車，行經臺中市
    ○○○路、學士路口時，因闖紅燈，為警逕行舉發，再經移
    送機關交通部公路總局台中區監理所彰化監理站於九十七年
    四月十日，以彰監四字第裁64-G70B01621號裁決，裁罰受處
    分人五千四百元之罰鍰，並記違規點數三點，上開各情，有
    移送機關上揭裁決書及臺中市警察局函送之舉發違反道路交
    通管理事件通知單、採證照片等附卷可稽，且為受處分人所
    不爭執。又上揭臺中市警察局舉發違反道路交通管理事件通
    知單，於作成後業交由郵政機關向受處分人戶籍所在地彰化
    縣芳苑鄉○○路路○段三八六號送達，且因不獲會晤應受送
    達人，亦未能將文書付與有辨別事理能力之同居人、受僱人
    ，郵政機關乃製作送達通知書，置於該受送達處所信箱，並
    於九十六年十一月二十三日將上開通知單寄存於送達地之二
    林郵局，上開事實有臺中市警察局交通隊送達證書及受處分
    人個人基本資料查詢結果各一件等附卷可憑，按諸行政程序
    法第七十四條之規定，上開通知單即已發生合法送達之效力
    。再觀上開已合法送達之通知單所載，受處分人應於九十六
    年十二月十六日前自行到案繳納罰鍰，惟受處分人並未繳納
    ，迄本件裁決作成時（九十七年四月十日），已逾越應到案
    期限六十日以上。從而，本件受處分人既有闖紅燈之違規事
    實，則移送機關援引道路交通管理處罰條例第五十三條第一
    項及第六十三條第一項之規定，對受處分人裁罰五千四百元
    ，並記違規點數三點，依法並無違誤，所處金額亦無不當，
    是本件受處分人之異議為無理由，應予駁回。
四、據上論斷，應依道路交通案件處理辦法第十九條，裁定如主
    文。
中    華    民    國    97    年    5     月    1     日
                  交通法庭法  官  王義閔
以上正本證明與原本無異
如不服本裁定，應於裁定送達後五日內向本院提出抗告狀 (須附
繕本 )。
中    華    民    國    97    年    5     月    1     日
                          書記官  陳秀鳳


司法院資訊處製作；財團法人民間司法改革基金會備份。
